臺灣花蓮地方法院刑事判決　　　　　　　　　　　　　　九十三年度易字第二七號
　　公　訴　人　臺灣花蓮地方法院檢察署檢察官
　　被　　　告　乙○○
右列被告因竊盜案件，經檢察官提起公訴（九十二年度偵字第三０五八號），本院判
決如左：
    主  文
乙○○連續竊盜，累犯，處有期徒刑柒月。
    事  實
一、乙○○前於民國九十一年間，因犯竊盜罪經本院於九十一年六月二十五日以九十
    一年度花簡字第一二三號判處有期徒刑三月確定，甫於九十二年四月八日執行完
    畢。詎其仍不知悔改，竟基於意圖為自己不法所有之概括犯意，先於九十二年十
    月二十五日十四時許，徒手竊取丙○○所有，置於花蓮縣吉安鄉吉安村慈雲山慈
    雲山山下工寮門口前之白鐵鐵管約七百二十台斤，並委由不知情之姓名年籍不詳
    男子，將竊得之鐵管載往位於花蓮縣吉安鄉○○村○○○街七十五號之尚鈞企業
    有限公司（以下簡稱尚鈞公司）販賣，得款新臺幣（下同）三千二百六十二元。
    復基於同一概括犯意，於九十二年十月二十八日十二時許，徒手竊取丙○○所有
    置於上開工寮外之冷凍櫃一只，並以腳踏車搭載至尚鈞公司販賣後得款三百三十
    元。嗣經丙○○發覺報警處理，始查獲上情。
二、案經被害人丙○○訴由花蓮縣警察局吉安分局報請臺灣花蓮地方法院檢察署檢察
    官偵查起訴。
    理  由
一、訊據被告乙○○固坦承於九十二年十月二十八日竊取冷凍櫃一只之行為，惟矢口
    否認有何竊取鐵管之犯行，辯稱：該批鐵管係伊所有，先前借予被害人丙○○使
    用，伊嗣後欲取回鐵管，卻無法找到被害人，才自行取走云云。然查，係爭鐵管
    本為被告所為，嗣因被告積欠被害人女友二千多元，且騎乘被害人所有之機車違
    規而由被害人先繳納罰款、居住於被害人住處之生活費均未清償，被告遂同意以
    其所有之鐵管抵償債務，由被害人取得鐵管之所有權，並將之搬回工寮等情，業
    據被害人於本院訊問時結證屬實（本院九十三年五月十一日審判筆錄）。次查被
    害人將鷹架搬回工寮後，放置長達兩年，於此期間內被告仍居住於該處，但卻從
    未要求拿回或使用鐵管等情，亦據被害人證稱屬實。復參諸被告自陳以往曾使用
    該鐵管（鷹架）從事建築模版工作等語，足徵該鐵管應屬於被告工作必備之物。
    則被害人將鐵管搬回工寮後，被告尚居住於該工寮內長達二年，果該鐵管屬於被
    告所有，且又屬於其工作必備之物品，當應使用頻繁，然其於此長時間內卻從未
    加以使用，實有違常情，足證其所為辯解僅為卸責，無從採信。此外，並有現場
    圖一紙、切結書二紙、估價單二紙、贓證物認領保管收據一紙、口卡片二紙、現
    場照片四幀、冷凍櫃照片一幀等件附卷可稽，復經證人即尚鈞公司負責人楊淑芬
    證稱屬實。本案事證明確，被告犯行已可認定，應予依法論科。
二、核被告所為，係犯刑法第三百二十條第一項之竊盜罪。其先後二次犯行，時間緊
    接，方法相同，觸犯構成要件相同之罪，顯係基於概括犯意為之，為連續犯，依
    刑法第五十六條規定，應以一罪論，並加重其刑。查被告前因犯竊盜罪，經本院
    判處有期徒刑三月確定，嗣於九十二年四月八日執行完畢，有臺灣高等法院被告
    全國前案紀錄表一紙在卷可按，於五年以內再犯本件最重本刑為有期徒刑以上之
    罪，為累犯，應依刑法第四十七條規定加重其刑，並遞加重之。爰審酌被告與被
    害人本為朋友關係，且居住於被害人之房屋，不思回報，竟圖此之便竊取他人之
    物，惡性顯非輕微，又狡詞辯解，更未與被害人達成賠償之和解，然其犯罪所生
    危害尚非重大，部分犯罪行為係因對於所有權之誤解，以及其生活情狀、智識程
    度等一切情狀，量處如主文所示之刑。
據上論結，應依刑事訴訟法第二百九十九條第一項前段，刑法第五十六條、第三百二
十條第一項、第四十七條，罰金罰鍰提高標準條例第一條前段，判決如主文。
本案經檢察官甲○○到庭執行職務。
中      華      民      國    九十三        年    五    月    二十五    日
                              臺灣花蓮地方法院刑事第一庭
                                  審判長法官  賴  淳  良
                                  法      官  李  豫  雙
                                  法      官  余  明  賢
右正本證明與原本無異。
如對本判決不服，應於送達後十日內，向本院提出上訴狀。（應抄附繕本）告訴人或
被害人如對於本判決不服者，應具備理由請求檢察官上訴，其上訴期間之計算係以檢
察官收受判決正本之日期為準。
                 法院書記官
中      華      民      國    九十三        年    五    月    二十七    日
附錄本判決論罪之法律條：
中華民國刑法第三百二十條第一項：
意圖為自己或第三人不法之所有，而竊取他人之動產者，為竊盜罪，處五
年以下有期徒刑、拘役或五百元以下罰金。
